臺灣新竹地方法院刑事宣示判決筆錄　　100年度審訴字第234號
公　訴　人　臺灣新竹地方法院檢察署檢察官
被　　　告　李家林
指定辯護人　本院公設辯護人周凱珍
上列被告因違反毒品危害防制條例案件，經檢察官提起公訴（99
年度毒偵字第2100號）後，聲請本院改依協商程序而為判決，於
中華民國100 年5 月24日下午4 時在本院刑事第十一法庭宣示判
決，出席職員如下：
　　　　　　　　　　　　　　　　　　　　　法　官　邱忠義
　　　　　　　　　　　　　　　　　　　　　書記官　劉依緹
　　　　　　　　　　　　　　　　　　　　　通　譯　邱立杰
法官起立朗讀判決主文、犯罪事實要旨、處罰條文、附記事項，
及告以上訴限制、期間並提出上訴狀之法院，且諭知記載其內容
：
一、主  文：
    李家林施用第一級毒品，累犯，處有期徒刑柒月；扣案之摻
    有海洛因香菸壹支（驗餘淨重零點陸陸玖壹公克），沒收銷
    燬之。又施用第二級毒品，累犯，處有期徒刑柒月；扣案之
    安非他命貳包（驗餘淨重合計零點壹伍陸捌公克），均沒收
    銷燬之；另扣案之殘渣袋壹個、安非他命吸食器壹組，均沒
    收之。應執行有期徒刑壹年。扣案之摻有海洛因香菸壹支（
    驗餘淨重零點陸陸玖壹公克）、安非他命貳包（驗餘淨重合
    計零點壹伍陸捌公克），均沒收銷燬之；另扣案之殘渣袋壹
    個、安非他命吸食器壹組，均沒收之。
二、犯罪事實要旨：
（一）李家林前曾於民國95年間，因違反毒品危害防制條例案件
      ，經本院以95年度竹簡字第611 號判決判處有期徒刑6 月
      確定，並於95年9 月12日易科罰金執行完畢。
（二）李家林前(1)於86年間，因施用第二級毒品案件，經臺灣高
      等法院於87年6 月11日以87年度上易字第2691號裁定送觀
      察、勒戒，旋因觀察、勒戒結果，因認有繼續施用毒品傾
      向，經同院於87年10月2 日以87年度上易字第2691號裁定
      令入戒治處所施以強制戒治1 年，嗣因執行屆滿3 月，成
      效良好，經同院於88年1 月21日以87年度上易字第2691號
      裁定停止戒治，所餘戒治期間付保護管束，並於88年2 月
      1 日停止戒治出所。惟其於保護管束期間，因違反保護管
      束應遵守事項情節重大，經同院於88年8 月11日以87年度
      上易字第2691號裁定撤銷停止戒治，令入戒治處所施以強
      制戒治，於89年5 月16日戒治期滿出所，並經同院於89年
      6 月27日以87年度上易字第2691號判決免刑確定；(2)又於
      92年間，因施用第二級毒品案件，經本院以92年度毒聲字
      第212 號裁定令入戒治處所施以強制戒治1 年，迄於93年
      1 月9 日因毒品危害防制條例修正而出所，刑責部分，則
      經本院以92年度竹簡字第718 號判決判處有期徒刑5 月確
      定；(3)又於95年間，因施用第二級毒品案件，經本院以95
      年度竹簡字第611 號判決判處有期徒刑6 月確定。
（三）詎李家林仍不知悔改，於前開強制戒治處分執行完畢釋放
      後，「5 年內再犯」施用毒品案件，並經法院判處罪刑確
      定後，(1)復基於施用第一級毒品海洛因之犯意，於99年12
      月3 日凌晨0 時50分為警採尿時起回溯26小時內之某時許
      ，在新竹縣新豐鄉○○路146 之15號2 樓A 室即其與女友
      蔡麗卿同居之租屋處，以將海洛因與不明之結晶一起放入
      玻璃球內燒烤後吸食煙霧之方式，施用第一級毒品海洛因
      1 次；(2)另基於施用第二級毒品甲基安非他命之犯意，於
      99年12月3 日凌晨0 時50分為警採尿時起回溯96小時內之
      某時許，在同上地點，以將甲基安非他命置於玻璃球內點
      火燒烤，吸食其煙霧之方式，施用第二級毒品甲基安非他
      命1 次。嗣於99年12月2 日晚上10時20分許，在上址為警
      查獲，並扣得摻有海洛因之香菸1 支（驗餘淨重0.6691公
      克）、安非他命2 包（驗餘淨重各0.0314、0.1254公克，
      合計0.1568公克）、殘渣袋1 個、安非他命吸食器1 組及
      藥品（不明藥物）1 包（內含12顆藥丸，毛重共2.5 公克
      ），復經警採集其尿液送驗，結果呈安非他命、甲基安非
      他命、嗎啡、可待因陽性反應，始知上情。
（四）案經新竹市警察局第一分局報告臺灣新竹地方法院檢察署
      檢察官偵查起訴。
三、處罰條文：
    毒品危害防制條例第10條第1 項、第2 項、第18條第1 項前
    段，刑法第11條、第47條第1 項、第51條第5 款、第38條第
    1 項第2 款。
四、附記事項：
    至於扣案之被告所有藥品（不明藥物）1 包（內含12顆藥丸
    ，毛重共2.5 公克），經送行政院衛生署草屯療養院鑑驗結
    果，檢出曲唑酮（Trazodone ）成分，非屬毒品危害防制條
    例所列管之毒品等情，有該院出具之鑑定書1 份在卷可稽，
    並非違禁物，且非供被告為本件犯罪所用之物，與沒收規定
    不符，爰不予宣告沒收，附此敘明。
五、協商判決除有刑事訴訟法第455 條之4 第1 項第1 款於本訊
    問程序終結前，被告撤銷協商合意或檢察官撤回協商聲請者
    ；第2 款被告協商之意思非出於自由意志者；第4 款被告所
    犯之罪非第455 條之2 第1 項所定得以協商判決者；第6 款
    被告有其他較重之裁判上一罪之犯罪事實者；第7 款法院認
    應諭知免刑或免訴、不受理者情形之一，及違反同條第2 項
    「法院應於協商合意範圍內為判決；法院為協商判決所科之
    刑，以宣告緩刑或2 年以下有期徒刑、拘役或罰金為限」之
    規定者外，檢察官與被告均不得上訴。
六、如有前項得上訴之情形，得自收受宣示判決筆錄送達之日起
    10日內，向本院提出上訴書狀，上訴於第二審法院。
中    華    民    國   100    年    5     月    24    日
                  刑事第九庭書  記  官        劉依緹
                            法      官        邱忠義
以上筆錄正本係照原本作成。
中    華    民    國   100    年    5     月    24    日
                            書  記  官        李念純
附錄本案處罰實體法條全文：
毒品危害防制條例第10條：
施用第一級毒品者，處6 月以上5 年以下有期徒刑。
施用第二級毒品者，處3 年以下有期徒刑。